【裁判字號】    97,訴,413
【裁判日期】    970721
【裁判案由】    毒品危害防制條例等
【裁判全文】
臺灣苗栗地方法院刑事判決               97年度訴字第413號
公  訴  人  臺灣苗栗地方法院檢察署檢察官
被      告  甲○○
                    國民身分證.
                    （現羈押於臺灣苗栗看守所中）
            乙○○
                    國民身分證.
                    （另案於臺灣臺中戒治所戒治中）
上列被告等因竊盜等案件，經檢察官提起公訴（97年度偵字第24
49號、97年度毒偵字第588 號），本院依簡式審判程序判決如下
：
    主  文
甲○○施用第一級毒品，累犯，處有期徒刑拾月；又共同犯竊盜
罪，累犯，處有期徒刑陸月；應執行有期徒刑壹年貳月。
乙○○共同犯竊盜罪，累犯，處有期徒刑陸月，如易科罰金，以
新臺幣壹仟元折算壹日。
    犯罪事實及理由
一、犯罪事實：
    (一)構成累犯之事實：甲○○前因施用毒品案件，經裁定送觀
      察、勒戒後，認無繼續施用毒品之傾向，於民國91年7 月
      11日執行完畢釋放，並經臺灣苗栗地方法院檢察署檢察官
      於同月16日以91年度毒偵字第535 號不起訴處分確定；復
      因施用毒品案件，經裁定送觀察、勒戒後，認有繼續施用
      毒品之傾向，經本院裁定送強制戒治（嗣經裁定停止戒治
      ，所餘期間交付保護管束，迄至93年1 月9 日，因毒品危
      害防制條例修正施行而終結該強制戒治之執行），刑事責
      任部分，經本院於93年2 月13日以92年度訴字第336 號，
      分別判處有期徒刑1 年及6 月，應執行有期徒刑1 年4 月
      確定。再因施用毒品案件，經本院於94年1 月31日以93年
      度訴字第394 號判決楚有期徒刑10月確定；上開毒品案件
      經接續執行，甫於95年1 月6 日假釋出監付保護管束，而
      於同年6 月19日假釋期滿，未經撤銷假釋，視為執行完畢
      （構成累犯）。乙○○前因搶奪案件，經臺灣臺中地方法
      院於92年12月5 日以92年度訴字第2331號判處有期徒刑1
      年6 月確定，嗣經裁定減刑為有期徒刑9 月，甫於96年7
      月16日執行完畢（構成累犯）。
    (二)事實1 ：甲○○基於施用第一級毒品海洛因之犯意，於97
      年5 月8 日23時許，在位於苗栗縣苑裡鎮山柑里7 鄰山柑
      66號乙○○住處，施用第1 級毒品海洛因1 次。嗣於同日
      23時30分許，在上揭乙○○住處，為警查獲。
    (三)事實2 ：乙○○與甲○○共同基於意圖為自己不法所有之
      犯意聯絡及行為分擔，於97年4 月17日13時30分許，由乙○○騎乘車牌號碼KDJ －175 號機車搭載甲○○，前往丁○○位於苗栗縣苑裡鎮玉田里1 鄰10號住處，趁該處無人
      看管之際，由甲○○在門外把風，乙○○則侵入丁○○住
      宅（侵入住宅部分，未經告訴），徒手竊取丁○○所有之
      抽水馬達1 具，得手後乙○○將該抽水馬達搬出屋外時，
      遭鄰居丙○○發現，乙○○見狀便將該具抽水馬達留置現
      場，旋即與甲○○騎乘上揭機車逃逸，丙○○抄錄上揭機
      車車牌號碼後報警而查獲。
二、證據名稱：
（一）事實1 部分：
    (1)被告甲○○於審理中之自白。
    (2)詮昕科技股份有限公司97年5 月23日出具之尿液檢體編號
     「97D067」 號濫用藥物尿液檢驗報告暨苗栗縣警察局通霄
      分局毒品犯罪嫌疑人尿液採驗作業管制紀錄表各1 份。
    (3)現場查獲乙○○所有第一級毒品海洛因3 包（另案查扣中
      ）。
    (4)刑案資料查註紀錄表、全國施用毒品案件記錄表及臺灣高
      等法院被告前案紀錄表各1 份。
（二）事實2 部分：
    (1)被告甲○○、乙○○於審理中之自白。
    (2)被害人丁○○於警詢中之證述及贓物認領保管單1 紙。
    (3)證人丙○○於警詢中之證述。
    (4)現場照片5 張。
    (5)被告甲○○、乙○○臺灣高等法院被告前案紀錄表各1 份
      。
三、有關起訴法條：
    公訴人原起訴意旨認被告2 人就事實2 之犯行均係犯刑法第
    320 條第2 項竊盜未遂罪，惟因所竊之物抽水馬達已經置於
    被告乙○○實力支配之下，應認該罪已達既遂階段，且上開
    法條已經蒞庭公訴人於本院審理中當庭更正起訴法條為刑法
    第320 條第1 項竊盜罪（參見本院97年7 月14日準備程序筆
    錄第2 頁），併此敘明。
六、應適用之法條：
（一）刑事訴訟法第273 條之1 第1 項、第299 條第1 項前段、
      第310 條之2 、第454 條第1 項。
（二）刑法第28條、第320 條第1 項、第47條第1 項、第41條第
      1 項前段、第51條第5 款。
（三）刑法施行法第1 條之1 。
七、本判決係依刑事訴訟法第310 條之2 、第454 條第1 項製作
    。如不服本判決，應於判決送達之日起10日內，向本院提起
    上訴。
本案經檢察官黃俊鳴到庭執行職務。
中    華    民    國    97    年    7     月    21    日
                  刑事第二庭    法  官  楊  清  益
以上正本證明與原本無異。
如不服本判決，應於判決送達後10日內向本院提出上訴狀（應抄
附繕本），其未敘述上訴理由者，應於上訴期間屆滿後20日內補
提理由書狀於本院，上訴於臺灣高等法院臺中分院。告訴人或被
害人如對於本判決不服者，應具備理由請求檢察官上訴，其上訴
期間之計算係以檢察官收受判決正本之日期為準。
                                書記官  蘇  文  熙
中    華    民    國    97    年    7     月    22    日
附記論罪之法條全文：
毒品危害防制條例第10條第1 項：
施用第一級毒品者，處6 月以上5 年以下有期徒刑。
刑法第320 條第1 項：
意圖為自己或第三人不法之所有，而竊取他人之動產者，為竊盜
罪，處5 年以下有期徒刑、拘役或5 百元以下罰金。


司法院資訊處製作；財團法人民間司法改革基金會備份。
